臺灣臺北地方法院民事簡易判決
111年度北簡字第7751號
原      告  賴俊延  
代  理  人  黃啟銘律師
被      告  馮孝先  


上列當事人間因過失傷害案件，原告於本院刑事庭（本院111年
度審交簡字第17號）提起刑事附帶民事訴訟，請求損害賠償事件
，經本院刑事庭移送而來（本院111年度審交附民字第41號），
本院於民國111年6月8日言詞辯論終結，判決如下：
    主      文
被告應給付原告新臺幣381,914元，及自民國110年12月24日起至
清償日止，按週年利率5％計算之利息。
原告其餘之訴及假執行之聲請均駁回。
訴訟費用新臺幣1,000元由被告負擔；其餘附帶民事訴訟部分費
用由被告負擔分7/20，餘由原告負擔。
本判決第1項得假執行。但被告如以新臺幣381,914元為原告預供
擔保，得免為假執行。
    事實及理由
一、原告主張，略以：被告於民國110年1月8日上午8時40分許，
    騎乘車牌號碼000－000號普通重型機車（下稱被告車輛），
    沿臺北市中正區林森北路南往北方向直行，行經該路段與北
    平東路路口，欲左迴轉至北平東路之機車停車格時（東西向
    ），本應注意行駛至該交岔路口左轉彎時，應依兩段方式進
    行左轉，而依當時天候雨、日間自然光線，路面鋪設柏油，
    路面濕潤無缺陷，亦無障礙物等情形，並無不能注意之情事
    ，竟疏於注意，貿然自該路段逕行左轉，適原告騎乘車牌號
    碼000－000號普通重型機車（下稱系爭車輛），沿林森北路
    北往南方向駛至該處時，突見被告往左駛入其車道前方，因
    緊急煞車而人車倒地（下稱系爭事故），致原告受有左側近
    端肱骨骨折之傷害（下稱系爭傷勢）。又系爭事故經員警調
    查後，原告騎乘機車並無任何肇事原因，反觀被告除違規在
    設有二段式左轉標誌路口迴車之過失外，被告前因酒後駕車
    之犯行，駕駛執照業因違反道路交通處罰條例第35條規定而
    遭註銷，顯見被告於案發當日確處於無照駕駛之狀況，足認
    被告違規騎乘機車，實為本件車禍事故之肇事原因。被告因
    其騎乘機車之過失行為，致原告受有系爭傷勢，兩者間具有
    相當因果關係，則原告依民法第184條第1項前段、第191條
    之2、第193條第1項、第195條第1項前段規定之侵權行為損
    害賠償法律關係，請求被告負損害賠償責任，自屬有據。而
    原告因系爭事故，受有新臺幣（下同）1,055,063元之損害
    （詳如附表所示），爰提起本件訴訟。並聲明：被告應給付
    原告1,055,063元，及自刑事附帶民事訴訟起訴狀繕本送達
    翌日起至清償日止，按週年利率5％計算之利息；及願供擔保
    ，請准宣告假執行。
二、被告抗辯則以：被告目前無法清償，尚有負債、需扶養家屬
    。就附表1至5所示之費用均不爭執。但不同意原告請求工作
    損失184,545元；就原告請求未來醫療費用10萬元部分，未
    為舉證，被告願意給付2萬元，並認為合理；就精神慰撫金6
    0萬元部分，認為應以1萬元為合理等語，資為抗辯。並聲明
    ：原告之訴駁回。　　
三、本院之判斷：
㈠按因故意或過失，不法侵害他人之權利者，負損害賠償責任；
  不法侵害他人之身體、健康、名譽、自由、信用、隱私、貞操
  ，或不法侵害其他人格法益而情節重大者，被害人雖非財產上
  之損害，亦得請求賠償相當之金額，此為民法第184條第1項前
  段、第195條第1項前段定有明文。原告主張因被告之過失致生
  系爭事故，原告因此受有系爭傷勢之事實，業經本院刑事庭以
  111年度審交簡字第17號刑事簡易判決判處被告有罪，處有期
  徒刑4個月，如易科罰金以1,000元折算1日在案（下稱系爭刑
  案），有該刑事判決書可按（見本院卷第13至17頁），並經本
  院調閱該刑事案件之電子卷證存卷查對該案引用之證據資料無
  誤（見本院卷證物袋），上開事實亦為被告所不爭執，應可採
  認。則被告所為之過失傷害行為，侵害原告之權利，其自得請
  求被告負侵權行為損害賠償之責任至明。
㈡茲就原告得請求之金額，分述如下：
⒈就如附表1至附表5之醫療費用80,174元、看護費用2,800元、醫
  療用品及營養品費用35,544元、交通費用38,540元、機車修理
  費用4,856元，業據原告提出如附表附表1至附表5證物頁數欄
  位所示之證物，且均為被告所不爭執，原告自得請求被告如數
  給付，原告此部分請求，為有理由，應予准許。
⒉工作損失184,545元：
　按當事人主張有利於己之事實者，就其事實有舉證之責任，此
  民事訴訟法第277條前段定有明文。被告否認原告受有工作損
  失等語。而原告雖主張因系爭事故受有系爭傷勢，可依醫囑請
  假3個月而受有工作損失184,545元（計算式：61,515×3＝184,5
  45），然原告於受傷期間並未遭雇主中華電信因無法工作請假
  而扣薪，仍按月給付薪資之事實，此為被告所自承（見本院卷
  第53頁），則原告事實上並無因此受有工作上之損失，其主張
  向被告請求工作損失云云，自難准許。
⒊未來醫療費用10萬元：
　原告主張因左手內置鋼板鋼釘，預計將於112年進行拔除鋼板
  鋼釘手術，需住院3天，需支出醫療費用及看護費用併後續復
  健費用，向被告請求未來醫療費用10萬元，然此部分費用原告
  並未提出相關單據以為證明，僅稱：為原告自己所估算，醫生
  也沒有辦法估算多少費用，但確實會有未來醫療費用云云，被
  告固不爭執原告將有未來醫療費用之支付，但爭執請求之金額
  為合理，被告並稱：其就此願給付2萬元並認為合理等語，本
  院審酌現同類型住院、手術需求於健保給付後，應付之大約醫
  療費用情形後，認為原告此部分請求，以被告不爭執之2萬元
  範圍為適當，原告既無法舉證證明逾此範圍之請求為合理，則
  逾此範圍之請求為無理由，應予駁回。
⒋精神慰撫金60萬元：
　按不法侵害他人致受傷者，被害人受有非財產上損害，請求加
  害人賠償相當金額之慰撫金時，法院對於慰撫金之量定，應斟
  酌實際加害情形、所造成之各項影響、被害人身心痛苦之程度
  、兩造之身分、地位、經濟情形及其他各種狀況，以核定相當
  之數額。本院審酌兩造各自之年所得、投資等財產情形，有兩
  造稅務電子閘門財產所得調件明細表附卷足稽，復審認原告因
  被告過失行為而受有系爭傷勢，造成生活不便，兼需開刀接受
  復位內固定手術、聘請看護且持續復健，其在身心均受有之痛
  苦程度；且被告之駕駛執照業經監理機關註銷，卻仍違反規定
  ，無照駕駛汽車行駛於道路上，並因駕駛不慎致生系爭事故，
  使原告受有系爭傷勢，所為實屬不該，酌以兩造之社會身分、
  地位、經濟狀況及系爭事故發生始末等一切情狀，認原告請求
  被告賠償非財產上損害，以20萬元為適當，應予准許；逾此範
  圍之請求，則屬過高，應予駁回。
㈢按遲延之債務，以支付金錢為標的者，債權人得請求依法定利
  率計算之遲延利息；應付利息之債務，其利率未經約定，亦無
  法律可據者，週年利率為5％；給付無確定期限者，債務人於債
  權人得請求給付時，經其催告而未為給付，自受催告時起，負
  遲延責任。其經債權人起訴而送達訴狀，或依督促程序送達支
  付命令，或為其他相類之行為者，與催告有同一之效力，此民
  法第233條第1項前段、第203條、第229條第2項分別定有明文
  。是原告請求被告給付損害賠償於381,914元（計算式：80,17
  4＋2,800＋35,544元＋38,540＋4,856＋2萬＋20萬＝381,914）之部分
  ，及自刑事附帶民事訴訟起訴狀繕本送達被告之翌日即110年1
  2月24日（見附民卷第85頁）起，至清償日止，按週年利率5％
  計算之利息，即為有理由。　　　
四、綜上所述，原告依侵權行為之法律關係，請求被告賠償381,
    914元，及自110年12月24日起至清償日止，按週年利率5％計
    算之利息，為有理由，應予准許。逾此範圍之請求，為無理
    由，應予駁回。
五、本件原告勝訴部分，係就民事訴訟法第427條訴訟適用簡易
    程序所為被告敗訴之判決，依同法第389條第1項第3款規定
    ，應依職權宣告假執行，原告固聲請准予供擔保宣告假執行
    ，僅為促使法院發動職權之意思，自毋庸為准駁之諭知。並
    依同法第392條第2項規定，依職權宣告被告預供擔保後，得
    免為假執行。至原告敗訴之部分，其假執行之聲請，失所附
    麗，則應併予駁回。
六、本件事證已臻明確，兩造其餘攻擊防禦方法及所提證據，於
    判決結果不生影響，爰不一一論列，併此敘明。
七、訴訟費用負擔之依據：民事訴訟法第79條。又本件原告提起
    刑事附帶民事訴訟，由本院刑事庭依刑事訴訟法第504條第1
    項規定，裁定移送民事庭審理，依同條第2項規定，免繳納
    裁判費；惟原告於本院民事庭時，請求給付機車修理費用部
    分，因不在檢察官起訴範圍，仍需繳納裁判費1,000元，該
    部分原告請求予以准許，審酌公平原則，應由被告負擔，且
    至本件言詞辯論終結時尚未發生除此以外之其他訴訟費用，
    故無從確定訴訟費用之數額，惟依法仍應依同法第79條規定
    ，諭知其餘訴訟費用由兩造以比例負擔，以備將來如有訴訟
    費用發生時，得以確定其數額。
中　　華　　民　　國　　111 　年　　6 　　月　　30　　日
　　　　　　　　　臺北簡易庭  法　官　徐千惠
以上正本係照原本作成。
如不服本判決，應於判決送達後20日內向本庭（臺北市○○區○○○
路0段000巷0號）提出上訴狀，並按他造當事人之人數附繕本。
如委任律師提起上訴者，應一併繳納上訴審裁判費。
中　　華　　民　　國　　111 　年　　6 　　月　　30　　日
                              書記官  蘇冠璇

附表1：醫療費用
編號 時間 （民國） 金額 （新臺幣） 證物頁數 備註 一、醫療費用     1 110年1月8日 1,000元 附民卷第19頁上方  2 110年1月13日 68,292元 附民卷第19頁下方  3 110年1月13日 4,062元 附民卷第20頁上方  4 110年1月20日 298元 附民卷第20頁下方  5 110年2月24日 520元 附民卷第21頁上方  6 110年3月24日 720元 附民卷第21頁下方  7 110年4月14日 562元 附民卷第22頁上方  8 110年7月16日 520元 附民卷第22頁下方  9 110年11月26日 200元 附民卷第23頁上方  以上合計76,174元     二、骨折復健費用     10 110年3月24日 300元 附民卷第25頁、33頁左下  11 110年6月9日 200元 附民卷第33頁左上  12 110年6月12日 50元 附民卷第33頁右下  13 110年6月16日 150元 附民卷第26頁、33頁右上  14 110年6月16日 50元 附民卷第34頁左下  15 110年6月24日 50元 附民卷第34頁左上  16 110年7月12日 50元 附民卷第34頁右下  17 110年7月26日 50元 附民卷第34頁右上  18 110年7月28日 200元 附民卷第35頁左下  19 110年8月11日 50元 附民卷第35頁左上  20 110年8月11日 150元 附民卷第27頁、35頁右下  21 110年8月13日 50元 附民卷第35頁右上  22 110年8月18日 50元 附民卷第36頁左下  23 110年8月25日 50元 附民卷第36頁左上  24 110年8月31日 50元 附民卷第36頁右下  25 110年9月3日 50元 附民卷第36頁右上  26 110年9月8日 300元 附民卷第28頁、37頁左下  27 110年9月13日 50元 附民卷第37頁左上  28 110年9月16日 50元 附民卷第37頁右下  29 110年9月20日 50元 附民卷第37頁右上  30 110年9月22日 50元 附民卷第38頁左下  31 110年9月25日 50元 附民卷第38頁左上  32 110年9月27日 200元 附民卷第38頁右下  33 110年9月29日 50元 附民卷第38頁右上  34 110年10月6日 150元 附民卷第39頁左下  35 110年10月6日 50元 附民卷第29頁、39頁左上  36 110年10月8日 50元 附民卷第39頁右下  37 110年10月13日 50元 附民卷第39頁右上  38 110年10月15日 50元 附民卷第40頁左下  39 110年10月20日 200元 附民卷第40頁左上  40 110年10月22日 50元 附民卷第40頁右下  41 110年10月27日 50元 附民卷第40頁右上  42 110年10月29日 50元 附民卷第41頁左下  43 110年11月3日 300元 附民卷第30頁、41頁左上  44 110年11月3日 50元 附民卷第41頁右下  45 110年11月5日 50元 附民卷第41頁右上  46 110年11月12日 50元 附民卷第42頁左下  47 110年11月17日 50元 附民卷第42頁左上  48 110年11月19日 50元 附民卷第42頁右下  49 110年11月24日 50元 附民卷第42頁右上  50 110年11月26日 50元 附民卷第43頁左下  51 110年12月1日 300元 附民卷第31頁、43頁左上  以上合計4,000元     總計：80,174元     

附表2：看護費用
編號 時間 （民國） 金額 （新臺幣） 證物頁數 備註 1 110年1月11日至12日 1,400元 附民卷第45頁上方  2 110年1月12日至13日 1,400元 附民卷第56頁下方  總計：2,800元     

附表3：醫療用品及營養品
編號 時間 （民國） 金額 （新臺幣） 證物頁數 備註 ㄧ、醫療用品     1 110年1月9日 225元 附民卷第47頁下①  2 110年1月10日 149元 附民卷第47頁下②  3 110年1月12日 10元 附民卷第47頁中  4 110年1月13日 596元 附民卷第47頁上②  5 110年1月13日 60元 附民卷第47頁上① 本院卷第69頁上①  6 110年1月13日 41元 附民卷第48頁下① 本院卷第71頁下①  7 110年1月27日 417元 附民卷第48頁下②左  8 110年2月2日 278元 附民卷第48頁下②右  9 110年2月2日 120元 附民卷第48頁中  10 110年3月8日 556元 附民卷第48頁上②  11 110年6月28日 110元 附民卷第48頁上① 本院卷第71頁上①  12 110年5月7日 110元 附民卷第49頁  以上合計：2,672元     二、營養用品     13 110年1月9日 110元 附民卷第51頁左上  14 110年1月10日 96元 附民卷第51頁中上  15 110年1月10日 70元 附民卷第51頁右上  16 110年1月11日 73元 附民卷第51頁左中  17 110年1月12日 74元 附民卷第51頁中  18 110年1月12日 35元 附民卷第51頁右中  19 110年1月12日 68元 附民卷第51頁左下  20 110年1月13日 690元 附民卷第51頁中下  21 110年1月16日 2,444元 附民卷第51頁右下  22 110年1月18日 4,840元 附民卷第52頁左上  23 110年1月18日 520元 附民卷第52頁中上  24 110年1月21日 3,136元 附民卷第52頁右上  25 110年2月2日 3,350元 附民卷第52頁左中  26 110年1月18日 2,965元 附民卷第52頁中  27 110年1月16日 3,376元 附民卷第52頁右中  28 110年1月19日 4,160元 附民卷第53頁  29 110年2月22日 2,762元 附民卷第54頁  30 110年5月13日 2,140元 附民卷第55、56頁  31 110年7月26日 2,026元 附民卷第55、57頁  以上合計32,935元，原告請求32,872元，被告不爭執     總計：35,544元     

附表4：交通費用
編號 時間 （民國） 金額 （新臺幣） 證物頁數 備註 一、計程車費用     1 110年1月13日 280元 附民卷第59頁  2 110年1月14日 340元 附民卷第59頁  3 110年1月14日 320元 附民卷第59頁  4 110年1月16日 315元 附民卷第59頁  5 110年1月16日 325元 附民卷第59頁  6 110年1月19日 355元 附民卷第59頁  7 110年1月19日 330元 附民卷第59頁  8 110年1月20日 330元 附民卷第59頁  9 110年1月20日 345元 附民卷第60頁  10 110年1月21日 350元 附民卷第60頁  11 110年1月21日 325元 附民卷第60頁  12 110年1月22日 255元 附民卷第60頁  13 110年1月23日 310元 附民卷第60頁  14 110年1月23日 335元 附民卷第60頁  15 110年1月26日 330元 附民卷第60頁  16 110年1月26日 320元 附民卷第60頁  17 110年1月26日 215元 附民卷第61頁  18 110年1月26日 120元 附民卷第61頁  19 110年1月26日 215元 附民卷第61頁  20 110年1月27日 260元 附民卷第61頁  21 110年1月27日 270元 附民卷第61頁  22 110年1月28日 345元 附民卷第61頁  23 110年1月28日 305元 附民卷第61頁  24 110年1月29日 180元 附民卷第62頁  25 110年1月29日 165元 附民卷第62頁  26 110年1月30日 320元 附民卷第62頁  27 110年1月30日 310元 附民卷第62頁  28 110年2月2日 360元 附民卷第62頁  29 110年2月2日 310元 附民卷第62頁  30 110年2月3日 185元 附民卷第62頁  31 110年2月3日 185元 附民卷第63頁  32 110年2月4日 335元 附民卷第63頁  33 110年2月4日 315元 附民卷第63頁  34 110年2月6日 305元 附民卷第63頁  35 110年2月6日 355元 附民卷第63頁  36 110年2月7日 460元 附民卷第63頁  37 110年2月7日 390元 附民卷第63頁  38 110年2月9日 340元 附民卷第63頁  39 110年2月9日 335元 附民卷第64頁  40 110年2月10日 290元 附民卷第64頁  41 110年2月10日 285元 附民卷第64頁  42 110年2月15日 350元 附民卷第64頁  43 110年2月15日 360元 附民卷第64頁  44 110年2月18日 325元 附民卷第64頁  45 110年2月18日 305元 附民卷第64頁  46 110年2月20日 330元 附民卷第65頁  47 110年2月20日 300元 附民卷第65頁  48 110年2月21日 335元 附民卷第65頁  49 110年2月21日 395元 附民卷第65頁  50 110年2月23日 330元 附民卷第65頁  51 110年2月23日 325元 附民卷第65頁  52 110年2月24日 295元 附民卷第65頁  53 110年2月25日 355元 附民卷第66頁  54 110年2月25日 320元 附民卷第66頁  55 110年2月25日 275元 附民卷第66頁  56 110年2月25日 255元 附民卷第66頁  57 110年2月26日 200元 附民卷第66頁  58 110年2月26日 185元 附民卷第66頁  59 110年3月2日 345元 附民卷第66頁  60 110年3月2日 320元 附民卷第66頁  61 110年3月2日 385元 附民卷第66頁  62 110年3月2日 405元 附民卷第67頁  63 110年3月4日 390元 附民卷第67頁  64 110年3月4日 305元 附民卷第67頁  65 110年3月6日 315元 附民卷第67頁  66 110年3月6日 320元 附民卷第67頁  67 110年3月8日 345元 附民卷第67頁  68 110年3月8日 355元 附民卷第68頁  69 110年3月9日 340元 附民卷第68頁  70 110年3月9日 320元 附民卷第68頁  71 110年3月11日 320元 附民卷第68頁  72 110年3月11日 320元 附民卷第68頁  73 110年3月11日 245元 附民卷第69頁  74 110年3月11日 245元 附民卷第69頁  75 110年3月13日 305元 附民卷第69頁  76 110年3月13日 325元 附民卷第69頁  77 110年3月15日 400元 附民卷第69頁  78 110年3月15日 360元 附民卷第69頁  79 110年3月16日 335元 附民卷第69頁  80 110年3月16日 300元 附民卷第69頁  81 110年3月18日 340元 附民卷第69頁  82 110年3月18日 310元 附民卷第70頁  83 110年3月20日 320元 附民卷第70頁  84 110年3月20日 300元 附民卷第70頁  85 110年3月21日 355元 附民卷第70頁  86 110年3月21日 365元 附民卷第70頁  87 110年3月23日 375元 附民卷第70頁  88 110年3月23日 320元 附民卷第70頁  89 110年3月24日 360元 附民卷第70頁  90 110年3月24日 295元 附民卷第71頁  91 110年3月24日 30元 附民卷第71頁  92 110年3月24日 75元 附民卷第71頁  93 110年3月24日 250元 附民卷第71頁  94 110年3月24日 255元 附民卷第71頁  95 110年3月25日 335元 附民卷第71頁  96 110年3月25日 325元 附民卷第71頁  97 110年3月26日 175元 附民卷第71頁  98 110年3月27日 315元 附民卷第71頁  99 110年3月27日 330元 附民卷第72頁  100 110年3月29日 375元 附民卷第72頁  101 110年3月29日 380元 附民卷第72頁  102 110年3月30日 320元 附民卷第72頁  103 110年3月30日 330元 附民卷第72頁  104 110年4月1日 350元 附民卷第72頁  105 110年4月1日 315元 附民卷第72頁  106 110年4月6日 335元 附民卷第72頁  107 110年4月6日 315元 附民卷第73頁  108 110年4月8日 375元 附民卷第73頁  109 110年4月8日 320元 附民卷第73頁  110 110年4月13日 345元 附民卷第73頁  111 110年4月13日 310元 附民卷第73頁  112 110年4月14日 300元 附民卷第73頁  113 110年4月15日 345元 附民卷第73頁  114 110年4月15日 315元 附民卷第73頁  以上合計35,320元     二、停車費     編號 時間 （民國） 金額 （新臺幣） 證物頁數 備註 1 110年4月6日 80元 附民卷第75頁  2 110年4月7日 30元 附民卷第75頁  3 110年4月10日 175元 附民卷第75頁  4 110年4月16日 80元 附民卷第75頁  5 110年4月17日 175元 附民卷第75頁  6 110年4月20日 200元 附民卷第75頁  7 110年4月22日 175元 附民卷第75頁  8 110年4月23日 45元 附民卷第76頁  9 110年4月24日 175元 附民卷第76頁  10 110年4月25日 40元 附民卷第76頁  11 110年4月27日 225元 附民卷第76頁  12 110年4月28日 30元 附民卷第76頁  13 110年4月29日 175元 附民卷第76頁  14 110年4月30日 70元 附民卷第76頁  15 110年5月1日 175元 附民卷第77頁  16 110年5月4日 175元 附民卷第77頁  17 110年5月6日 200元 附民卷第77頁  18 110年5月6日 100元 附民卷第77頁  19 110年5月7日 30元 附民卷第77頁  20 110年5月11日 175元 附民卷第77頁  21 110年5月13日 225元 附民卷第78頁  22 110年6月8日 45元 附民卷第78頁  23 110年7月5日 150元 附民卷第78頁  24 110年7月5日 50元 附民卷第78頁  25 110年7月6日 45元 附民卷第78頁  26 110年9月2日 175元 附民卷第78頁  以上合計3,220元     總計：38,540元     

附表5：
編號 名稱 金額 （新臺幣） 證物頁數 備註 1 機車修理費用 13,460元，零件折舊後為4,856元。 附民卷第83頁 非零件部分3,900元。 零件部分9,560元，折舊後殘值為956元。 共計4,856元。  

附表6：其他費用
編號 名稱 金額 （新臺幣） 證物 頁數 備註 1 工作損失 184,545元 附民卷第17、79頁 61,515元×3個月＝184,545元，依前所述，不應准許。 2 未來醫療費用 100,000元 附民卷第81頁 左手內置鋼板鋼釘，將預計於112年進行拔除鋼板鋼釘手術，需住院3天，支出醫療費用及看護費用併後續復健費用，經審酌後，准以2萬元為適當。 3 精神 慰撫金 600,000元 無 經審酌後，准以20萬元為適當。 總計：220,000元